# 关于固定资产

提问人：709046552 时间：2019-03-30 12:07:08
陈版，以房屋为载体，不可随意移动的附属设备和配套设施，如给排水、采暖、消防、中央空调、电梯等，是单独核算还是与房屋一起作为固定资产比较好？自己的房屋装修费用计入固定资产单独核算还是放入待摊费用？

回答人：chenyiwei
这类附属设施，根据房产税的相关规定，应纳入房产税的计税余值中，一并缴纳房产税。
但在会计上，根据《企业会计准则第 4 号——固定资产》第五条：“固定资产的各组成部分具有不同使用寿命或者以不同方式为企业提供经济利益，适用不同折旧率或折旧方法的，应当分别将各组成部分确认为单项固定资产”。
鉴于这些附属设施在整个房屋的使用寿命内需经过多次更新，故应单独确认为固定资产，在其自身使用寿命和房屋剩余使用寿命这两者中较短的年限内计提折旧。
自有产权房屋和融资租入房屋的装修应确认为单独的固定资产（房屋建筑物装修），在两次装修的间隔期内计提折旧，不确认为长期待摊费用。